【裁判字號】    88,易,1321
【裁判日期】    900227
【裁判案由】    竊盜
【裁判全文】
臺灣高雄地方法院刑事判決                        八十八年度易字第一三二一號
    公  訴  人  臺灣高雄地方法院檢察署檢察官
    被      告  甲○○
右列被告因竊盜案件，經檢察官提起公訴（八十八年度偵字第二三六四號），本院判
決如左：
    主  文
甲○○竊盜，處有期徒刑參月，如易科罰金，以參佰元折算壹日。
    事  實
一、甲○○於民國八十八年一月十八日上午十時三十五分許，在高雄市小港區○○○
    路三十號前，見乙○○所有於同日上午六時許在高雄市○鎮區○○街四十二之一
    號前失竊之車號ＹＳＩ─一八九號輕機車，價值約新台幣（以下同）一萬元，置
    放於該處，機車踏板上放有安全帽一頂，並插有鑰匙一支，竟意圖為自己不法之
    所有，基於竊盜之故意，將自己之背包放於該機車之菜籃，將該安全帽戴上，並
    跨騎於該機車上，欲發動時，為警查獲。
二、案經高雄市政府警察局小港分局移請臺灣高雄地方法院檢察署檢察官偵查起訴。
    理  由
一、訊之被告甲○○於本院審理中矢口否認本件犯行，辯稱：伊經友人丙○○載至該
    處吃早餐，故坐在該機車上吃早餐，因伊本人之背包與該機車之安全帽均放置於
    機車菜籃，要拿背包時，誤取安全帽，並無竊取該機車之故意云云。惟查（一）
    、被告於警訊中已供稱：「我原先是在高雄公園前託一位友人用機車載到沿海一
    路三十號附近下車，我就走到ＹＳＩ─一八九號輕機車旁，就將身上的一個手提
    袋放置該車的菜籃子內，順手拿起該車上的一頂安全帽，欲騎離現場之時，被警
    方查獲了。」，「我到現場時就是看見該機車上有插上鑰匙，我才上前要騎走該
    車。」等語明確，於偵查中亦供明：「我是有騎上車子，準備要偷走，後想一想
    不對，就走了。」等語。且被告於被查獲當時已自腳踏板取安全帽戴上，並已坐
    上該機車，準備要將該機車騎走等情，亦據証人即當時參與查獲本案之警員丁○
    ○於偵審中証述明確，被告基於竊盜故意，跨騎本件機車之事實應已明確，其上
    揭辯解顯非可採。（二）、本件機車上之安全帽並非被告所有，業經被告於審理
    中供述明白，足見該安全帽應係原竊取該車之人所留下，按諸常情，之前竊機車
    之人若係將該機車騎用後棄置該處，應無將其自有之安全帽亦隨機車棄置之理，
    故該安全帽仍置於機車上，即可認原竊機車之人，仍有持有該機車之意，被告加
    以竊取，自仍屬竊取他人之物。（三）、被告被查獲時已跨騎於該機車等情已如
    上述，而該機車鑰匙又係插於機車上，自可認被告已將該機車納入其實力支配下
    ，本件竊盜犯行應認已既遂。公訴意旨認被告竊盜未遂，尚有未洽。此外本件機
    車確係乙○○失竊之物，此業經乙○○到庭陳述明白，並有贓物領據一紙附卷可
    為佐証。綜上所述，被告犯行事証明確，堪予認定。
二、核被告所為係犯刑法第三百二十條第一項之普通竊盜罪。爰審酌被告所竊機車僅
    值一萬元，價值非鉅，然犯後仍虛詞否認犯行，態度不佳等一切情狀，量處如主
    文所示之刑，並諭知如易科罰金之折算標準。又被告行為後刑法第四十一條業於
    九十年一月十日修正公佈，並於同年月十二日生效，比較修正前後之規定，對本
    件被告而言，修正前之第四十一條並未較修正後之第四十一條第一項有利，故依
    刑法第二條第一項前段之規定，自應適用裁判時法，即修正後之刑法第四十一條
    第一項，附此敘明。又本件插於機車上鑰匙一支，被告既否認為其所有，且亦無
    証據証明係被告所有，自無庸為沒收之宣告。
據上論斷，應依刑事訴訟法第二百九十九條第一項前段、刑法第三百二十條第一項、
第二條第一項前段、第四十一條第一項、罰金罰鍰標準條例第一條前段、第二條，判
決如主文。
本案經檢察官井天博到庭執行職務。
中      華      民      國    九十      年      二      月    二十七    日
                              臺灣高雄地方法院刑事第七庭
                                  法  官  蔡  國  卿
右正本證明與原本無異。
如不服本判決，應於判決送達後十日內，向本院提出上訴狀。
                                  書記官  邱  靜  銘
中      華      民      國    九十      年      三      月      二      日
附錄本判決論罪之法條：
刑法第三百二十條第一項
意圖為自己或第三人不法之所有，而竊取他人之動產者，為竊盜罪，處五年以下有期
徒刑、拘役或五百元以下罰金。


司法院資訊處製作；財團法人民間司法改革基金會備份。
